【裁判字號】    88,交訴,185
【裁判日期】    890106
【裁判案由】    過失致死
【裁判全文】
臺灣板橋地方法院刑事判決                        八十八年度交訴字第一八五號
    公  訴  人  臺灣板橋地方法院檢察署檢察官
    被      告  甲○○
右列被告因業務過失致死案件，經檢察官提起公訴（八十八年度偵字第二一一四五號
），本院判決如左：
    主  文
甲○○從事業務之人，因業務上之過失致人於死，處有期徒刑陸月，緩刑貳年。
    事  實
一、甲○○係油罐車司機，為從事駕駛業務之人，於民國（下同）八十八年八月二十
    六日上午九時許，執行業務駕駛車號ＡＪ─一七七號油罐車（起訴事實誤載為貨
    車），由台北縣新莊市方向沿台北縣五股鄉○○路往同縣八里鄉方向行駛，行經
    台北縣五股鄉○○路三段二六八號前時，因道路塞車，行人陳李甜即利用此際，
    自停置之甲○○所駕駛油罐車之右前方欲穿越該劃有雙黃分向限制線之道路，在
    行經甲○○所駕車輛左前方時，甲○○本應注意車前狀況，並隨時採取必要之安
    全措施，而當時為晴天、能見度良好，並無視線障礙，其疏未注意及此，仍貿然
    駕車前行，致其駕駛油罐車之左前車身撞及陳李甜，陳李甜倒地後復遭甲○○駕
    駛油罐車輾過，經送往台北縣淡水馬偕紀念醫院急救，於八十八年八月二十六日
    上午十時二十七分，因胸腹部鈍力傷，併氣血胸併腹腔內出血而不治死亡。而甲
    ○○於肇事後即向台北縣警察局蘆洲分局成州派出所報案，自首為肇事責任人，
    並接受本院裁判。
二、案經台灣板橋地方法院檢察署檢察官據報相驗後偵查起訴。
    理  由
一、訊據被告甲○○對其因未注意車前狀況而於右揭時地發生車禍撞擊陳李甜死亡之
    事實已供承不諱，並有道路交通事故調查表、現場照片在卷可資佐證。而被害人
    陳李甜係因本件車禍倒地後復遭被告駕駛之油罐車輾過，經送往台北縣淡水馬偕
    紀念醫院急救，於八十八年八月二十六日上午十時二十七分，因胸腹部鈍力傷，
    併氣血胸併腹腔內出血而不治死亡，業經臺灣板橋地方法院檢察署檢察官督同法
    醫師相驗明確，有相驗屍體證明書、驗斷書、及勘驗筆錄等在卷可憑，被告於本
    院審理時辯稱未碾過被害人陳李甜，有違事實，尚無可採。按汽車行駛時，駕駛
    人應注意車前狀況，並隨時採取必要之安全措施，道路交通安全規則第九十四條
    第三項定有明文。被告甲○○駕駛油罐車本應注意遵行上開規定，其於警訊時亦
    供承車禍發生當時，天候為晴天、視線良好，沒有障礙，其無不能注意之情事，
    竟疏未注意車前狀況致車禍肇事，其有過失甚為顯然，且被告之過失行為與被害
    人陳李甜之死亡，亦有相當因果關係無誤，本件事證明確，被告犯行堪以認定。
二、被告係油罐車司機，為從事駕駛業務之人，於執行業務中開車肇事致人於死，核
    其所為應成立刑法第二百七十六條第二項之罪。被告於肇事後向台北縣警察局蘆
    洲分局成州派出所報案，接受偵訊並坦承肇事，有台北縣警察局蘆洲分局成州派
    出所警訊筆錄可稽，為對於未發覺之罪自首而受裁判，應減輕其刑。爰審酌被告
    駕車肇事致人於死之過失情節、所生損害、肇事後態度、及被害人欲利用道路塞
    車之際穿越劃有雙黃分向限制線之道路，對本件車禍之發生與有過失，與被告事
    後已與被害人家屬為民事和解，賠償新臺幣二百二十萬元等一切情狀，量處主文
    所示之刑，以示懲戒。又被告前未曾受有期徒刑以上刑之宣告，有卷內前科表可
    查，其經此教訓，應知警惕，當無再犯之虞，本院認以暫不執行刑罰為適當，爰
    併諭知緩刑二年，以勵自新。
據上論斷，應依刑事訴訟法第二百九十九條第一項前段，刑法第二百七十六條第二項
，刑法第六十二條前段、第七十四條第一款，罰金罰鍰提高標準條例第一條前段判決
如主文。
本案經檢察官高俊中到庭執行職務。
中    華    民    國      八十九      年    一        月      六        日
                                臺灣板橋地方法院交通法庭
                                      法  官  陳  恒  寬
右正本證明與原本無異。
如不服本判決，應於判決送達後十日內，向本院提出上訴狀。
                                      書記官  葉  瑩  庭
中    華    民    國      八十九      年    一        月      十一      日
附錄本案論罪科刑法條全文
刑法第二百七十六條
  因過失致人於死者，處二年以下有期徒刑、拘役或二千元以下罰金。
  從事業務之人，因業務上之過失犯前項之罪者，處五年以下有期徒刑或拘役，得
  併科三千元以下罰金。


司法院資訊處製作；財團法人民間司法改革基金會備份。
